【裁判字號】    89,訴,242
【裁判日期】    890831
【裁判案由】    毒品危害防制條例
【裁判全文】
臺灣臺南地方法院刑事判決                          八十九年度訴字第二四二號
    公  訴  人  臺灣台南地方法院檢察署檢察官
    被      告  甲○○
    選任辯護人  乙○○
右列被告因毒品危害防制條例案件，經檢察官提起公訴（八十九年度偵字第一三０七
號），本院判決如左：
    主  文
甲○○連續販賣第二級毒品，處有期徒刑玖年。
扣案之安非他命壹拾肆包（淨重參陸點參肆公克、包裝重參點肆捌公克）沒收銷燬之
；販賣毒品所得新台幣貳仟伍佰元沒收，如全部或一部不能沒收時，以其財產抵償之
，扣案之空夾鏈袋玖個沒收。
    事  實
一、甲○○基於販賣毒品營利之概括犯意，利用0000000000號及0000
    000000號等二支行動電話為聯絡工具，連續三次販賣第二級毒品安非他與
    楊振隆其販賣之時間、地點、數量、金額及實際販毒所得（楊振隆因所帶金額不
    足，有未給足所購買毒品之價款，而積欠款項第一次新台幣（下同）一千元、第
    二次一千五百元），均詳如附表所示。嗣於八十九年一月十六日十五時許，警方
    在台南市○○路○段七０一巷一號前查獲楊振隆，並扣得楊振隆用為施用毒品之
    安非他命二小包（楊振隆施用毒品部分，另由檢官偵查），再據楊振隆供承其施
    用之安非他命係向甲○○購買，並由楊振隆配合警方以0000000000號
    電話與甲○○聯絡，向甲○○佯稱欲歸還積欠之款項及另行購買毒品，二人遂約
    定在台南市○○○路國民路口交易，同日二十時十分許，甲○○駕駛車號ＴＶ─
    七六九八號自用小客車前往上開交易地點，經楊振隆指認無訛後，警方遂上前盤
    查甲○○，並在上開自小客車內扣得如附表二所示之物品，而查獲上情。
二、案經台南市警察局第五分局移送臺灣臺南地方法院檢察署檢察官偵查起訴。
    理  由
一、訊據被告甲○○矢口否認有何販賣安非他命之犯行，辯稱：扣案之安非他係與楊
    振隆共同購買，事發當天係楊振隆聯絡，伊乃將安非他命全部攜出，欲與楊振隆
    均分，並以果楊振隆欲購買一小包或三千元之數量，則伊無攜出全部十四包之道
    理等語云云。惟查：
(一)、證人楊振隆於附表一所示之時間、地點，向被告甲○○購買如附表所示之數量、
    金額之毒品等情，業據證人楊振隆於證訊中證稱：「我所吸食安非他命是向綽號
    『阿老』男子購買吸食我是打綽號『阿老』的行動電話0000000000號
    或是0000000000號與『阿老』聯絡約定交易地點。」等語。復於檢察
    官於八十九年一月十七日訊問時證稱：「（問）第一次何時向他買的）八十九年
    一月十三日晚上十一點左右，我打0000000000號這支行動電話，約在
    殯儀館後面，我向買他一小包二千元」；「（問：第二次何時買的）八十九年一
    月十六日凌晨二點多打0000000000號行動電話，這次約在大同路與中
    華路的７─１買三千元」等語綦詳，復於本院審理時證稱：「（問）提示八十九
    年偵字一三０七號所言實在）所言實在。用手機打，0000000000號太
    平洋易付卡。第一次在殯儀館用哪支電話打我忘了，買二千元，欠他壹仟元，另
    一次壹仟五百元，第三次我說要還他錢，警察叫我這樣說。」（本院八十九年四
    月十三日訊問筆錄）；「第一次是在殯儀館，平常有時拿自己手機，有時用公共
    電話，那一次我忘了用何聯絡。買一小包約一點七五公克，兩千元，我只給他壹
    仟元其餘我用欠的。第二次在超商，買壹仟五百元，壹包是三千元，因我錢不夠
    ，欠一千五百元。000000000是我的行動電話。○九二一、○九二五是
    被告的電話。」（本院八十九年七月二十八日訊問筆錄）等語綦詳，且上開四次
    證言就時間、地點均互核一致，而被告與證人楊振隆均陳稱與對方並無怨隙，案
    發前剛認識不久，至案發時其間時有電話聯絡，有通話紀錄在卷可稽，證人楊振
    隆衡情實無誣攀之可能，故證人楊振隆上開證言，應與實情相符，而足採信。
(二)、被告於警訊及檢察官第一次偵訊時係辯稱扣案安非他命係供自己施用，均未辯稱
    係與楊振隆共同出資購買，況被告復於本院審理時自承：曾幫證人楊振隆調過二
    次貨，第一次在一月八月左右我幫他調過兩千元的貨，他只拿給我壹仟元，第二
    次是在東門路拿一千元給我，拿兩千五百元的東西走，所以欠伊錢等語。（本院
    八十九年七月二十八日訊問筆錄），則楊振隆既已向被告借錢，且金額僅有二千
    五百元，即無資力償還，如何可能再與被告共同出資購買金額高達二萬三千元之
    安非他命，故被告辯稱扣案安非命係其與楊振隆共同出資購買一節，為事後卸責
    之詞，不足採信。至證人楊振隆於本院最後一次審理時，一反前面證言，證稱係
    與被告共同出資購買，要屬事後迴護之詞，實不足採。
(三)、被告二支行動電話之通話紀錄於證人所證述如附表一所示編號一、二之購買時間
    ，雖查無相當證人所有之行動電話000000000號之通話紀錄，惟查姑且
    不論證人所供述之時間可能因時間經過而前後有差誤，況且證人所供述之時間，
    係實際交易時間，而聯絡時間自然在前，且當時二人既已見面，自無時間相當之
    通話紀錄，要屬常理。再者證人楊振隆於本院審理時已證稱向被告購買安非他命
    ，是否係以自己所有之行動電話000000000號聯絡，已不復記憶，故被
    告所辯證八十九年一月十三日晚上二十二時及一月十六日凌晨二時許，向被告甲
    ○○購買，從卷內電話通聯紀錄以觀，殊難看出有如此兩次聯繫之情形云云，並
    無解其犯行。
(四)、又被告經警查獲扣案之安非他命多達十四包，合計淨重三六點三四公克，顯非供
    一己施用之用，另同時被查獲者尚有空夾鏈袋九個，應係供販賣分裝之用，應認
    其向他人販入之際，應即有轉售圖利之意。再參酌被告前往查獲地點，係經證人
    楊振隆聯絡表明欲購買安非他命，已據被告於偵查中證稱：「我說要還他二千元
    ，順便又再向他買．．」等語甚明（八十九年一月十七日偵訊筆錄）故被告於附
    表一編號三之時、地，前往會晤證人楊振隆，足認係基販賣意圖欲販賣安非他命
    與楊振隆無訛，故被告丁世以果係外出販售安非他命，何需同時攜帶殘渣袋，吸
    食工具，又如果楊振隆真是約定向被告甲○○買二、三千元的一小包安非他命，
    伊又何需攜帶如此數量之安非他命外出，要無解其犯行。此外扣案如附表二所示
    之結晶十四包，確係甲基安非他命，此有法務部調查局八十九年三月十六日之檢
    驗通知書一紙，另有供分裝毒品空夾鏈袋九個扣案可資佐證，本件事證已臻明確
    ，被告犯行洵堪認定。
二、核被告甲○○所為，係犯毒品危害防制條例第四條第二項之販賣第二級毒品罪。
    其先後三次販賣犯行，時間緊接，方法相似，所犯復為構成要件相同之罪，顯係
    基於概括犯意反覆為之，應依連續犯之規定論以一罪，除無期徒刑依法不得加重
    外，有期徒刑部分並加重其刑。爰審酌被告犯罪之動機、目的、手段、扣得毒品
    之數量，其販賣毒品所得僅有二千五百元，所得之利益不多，且其僅賣予楊振隆
    一人，亦非如大盤或中盤商掌控毒品市○○路，惡性尚非極大，惟犯罪後矢口否
    認所為，不思悔改，態度則非良好等一切情狀，量處如主文所示之刑。
三、扣案附表二所示之第二級毒品安非他命，係屬查獲之毒品，爰依毒品危害防制條
    例第十八條第一項前段之規定，宣告沒收併銷燬之，又被告甲○○二次販賣安非
    他命所得之金額二千五百元，雖未扣案，然亦不能證明業已費失，爰併依毒品危
    害防治條例第十九條第一項之規定宣告沒收，如全部或一部不能沒收時，以其財
    產抵償之。扣案之空夾鏈袋九個，則為被告所有供犯罪所用之物，應依刑法第三
    十八條第一項第二款宣告沒收。至另扣案之殘渣袋四個，吸食工具一組，應係被
    告另施用毒品所用，原非毒品，亦非供本件犯罪之用，爰不另宣告沒收。
四、被告雖另供出其毒品係另向綽號「大胖」之人所購得，而經警方另循線案外人黃
    志中，惟查黃志中並未因此經警查獲有販毒犯行，此經本院調取台灣高等法院台
    南分院八十九年度上易字第六０一號刑事案卷，核閱無訛，是被告尚無依毒品危
    害防制條例第十七條減輕其刑之適用，附此敘明。
據上論斷，應依刑事訴訟法第二百九十九條第一項前段，毒品危害防制條例第四條第
二項、第十八條第一項前段、第十九條第一項，刑法第十一條前段、第五十六條、第
三十八條第一項第二款，判決如主文。
本案經檢察官周文祥到庭執行職務。
中    華    民    國      八十九        年    八        月    三十一    日
                                  臺灣臺南地方法院刑事第二庭
                                          法  官  鄧  希  賢
右正本證明與原本無異。
如不服本判決，應於判決送達後十日內，向本院提出上訴狀。
                                          書記官  陳  美  蓉
中    華    民    國      八十九        年    八        月    三十一    日
附表一：
┌───┬─────┬───────────┬──────┬───────
│編號  │犯罪時間  │犯罪地點              │販賣數量或價│實際販毒所得
│      │          │                      │額          │
├───┼─────┼───────────┼──────┼───────
│一    │八十九年一│台南市殯儀館後面小巷  │二千元約一點│一千元
│      │月十三日二│                      │七五公克    │
│      │十三時許  │                      │            │
├───┼─────┼───────────┼──────┼───────
│二    │八十九年一│台南市○○路與中華路口│三千元      │一千五百元
│      │月十六日凌│之７─１１統一超商門口│            │
│      │晨二時許  │                      │            │
├───┼─────┼───────────┼──────┼───────
│三    │同右日二十│台南市○○○路國民路口│未約定      │
│      │時二十分許│                      │            │
└───┴─────┴───────────┴──────┴───────
附表二：
┌───┬─────┬───────────┬──────┬───────
│編號  │扣案物品  │重量或數量            │性質        │備註
│      │          │                      │            │
├───┼─────┼───────────┼──────┼───────
│一    │安非他命  │十四包                │第二級毒品  │沒收並銷燬之
│      │          │淨重三十六點三四公克  │  │
│      │          │包裝重三點四八公克    │            │
├───┼─────┼───────────┼──────┼───────
│二    │空夾鏈袋  │九個                  │被告所有供犯│沒收
│      │          │                      │罪所用之物  │
│      │          │                      │            │
├───┼─────┼───────────┼──────┼───────
│三    │殘渣袋    │四個                  │被告另施用毒│不另沒收
│      │          │                      │品之物      │
│      │          │                      │            │
├───┼─────┼───────────┼──────┼───────
│四    │吸食工具  │一個                  │同右        │同右
│      │          │                      │            │
│      │          │                      │            │
└───┴─────┴───────────┴──────┴───────
附錄條文：
毒品妨害條例第四條第二項：
製造、運輸、販賣第二級毒品者，處無期徒刑或七年以上有期徒刑，得併科新台幣七
百萬元以下罰金。
毒品第十八條第一項前段：
查獲之毒品及專供製造或施用毒品之器具，不問屬於犯人與否，均沒收銷燬之。
毒品第十九條第一項：
犯第四條至第九條、第十二條、第十三條、或第十四條第一項、第二項之罪者，其供
犯罪所用或因犯罪所得之財物，均沒收之。如全部或一部不能沒收時，追徵其價額或
以其財產抵償之。


司法院資訊處製作；財團法人民間司法改革基金會備份。
